【裁判字號】    99,簡上,177
【裁判日期】    990526
【裁判案由】    傷害等
【裁判全文】
臺灣高雄地方法院刑事判決             99年度簡上字第177號
上  訴  人
即  被  告  丙○○
上列上訴人即被告因傷害等案件，不服本院簡易庭98年度審簡字
第5872號中華民國99年3 月5 日第一審簡易判決（聲請簡易判決
處刑案號：98年度偵字第25222 號），提起上訴，本院管轄之第
二審合議庭判決如下：
    主      文
上訴駁回。
丙○○緩刑貳年。
    事實及理由
一、按被告以外之人於審判外之陳述，雖不符刑事訴訟法第159
    條之1 至第159 條之4 之規定，而經當事人於審判程序同意
    作為證據，法院審酌該言詞陳述或書面陳述作成時之情況，
    認為適當者，亦得為證據，刑事訴訟法第159 條之5 第1 項
    定有明文。本件如後所引證據，經檢察官及上訴人即被告丙
    ○○於準備程序中對各該證據之證據能力均同意有證據能力
    （見本院簡上卷第25頁），且迄至本院言詞辯論終結前，未
    就上開證據之證據能力聲明異議，復查無依法應排除其證據
    能力之情形，本院審酌上開證據之形式及取得之過程並無瑕
    疵、與待證事實具有關連性等情況，認為適當，揆諸前揭規
    定，認各該證據俱有證據能力，均得為本案之證據。
二、檢察官聲請簡易判決處刑之犯罪事實，業據被告於本院審理
    中坦承不諱，本案經本院審理結果，認第一審簡易判決之認
    事、用法及量刑均無不當，應予維持，除證據部分補充：「
    被告於本院審理時之自白」（見本院簡上卷第24、39頁）外
    ，餘均引用第一審簡易判決書（含聲請簡易判決處刑書）記
    載之事實、證據及理由（詳如附件）。
三、被告上訴意旨謂：原審量刑過重，且其已與被害人和解，爰
    請求從輕量刑等語。惟按量刑輕重，係屬事實審法院得依職
    權自由裁量之事項，苟已斟酌刑法第57條各款所列情狀而未
    逾越法定刑度，不得遽指為違法；又在同一犯罪事實與情節
    ，如別無其他加重或減輕之原因，下級審量定之刑，亦無過
    重或失輕之不當情形，則上級審法院對下級審法院之職權行
    使，原則上應予尊重，此有最高法院72年台上字第6696號、
    75年台上字第7033號判例意旨可資參照。查本件原審以本案
    事證明確，並審酌被告僅因細故即出言恐嚇告訴人甲○○，
    致其心生畏懼，復徒手掐住告訴人脖子並壓制於地，致告訴
    人受有聲請簡易判決處刑書所載傷勢，所為實應非難，及考
    量被告之犯罪動機、手段、情節、犯後態度、告訴人因此所
    生之心理恐懼程度等一切情狀，依刑事訴訟法第449 條第1
    項前段、第3 項、第454 條第2 項，刑法第277 條第1 項、
    第305 條、第41條第1 項前段、第51條第6 款，刑法施行法
    第1 條之1 ，逕以簡易判決，就傷害罪部分判處被告拘役50
    日，就恐嚇危害安全罪部分判處被告拘役40日，定應執行拘
    役80日，並諭知以新臺幣（下同）1,000 元折算1 日之易科
    罰金折算標準，核其認事用法，均無不當，量刑亦稱妥適，
    尚難認有量刑明顯失輕之不當情形，上訴意旨請求從輕量刑
    ，為無理由，應予駁回。末查被告並無刑事犯罪前科，有臺
    灣高等法院被告前案紀錄表1 份在卷可憑，係因一時衝動而
    觸犯刑罰，犯後表示悔悟，已賠償告訴人18萬元，達成和解
    ，經告訴人表示不再追究等情，此有99年4 月28日和解筆錄
    1 份附卷可稽（見本院簡上卷第28至29頁），茲本院審酌上
    情，信其等經此偵審程序及刑之宣告後，應知警惕而無再犯
    之虞，認以暫不執行其刑為適當，爰依刑法第74條第1 項第
    1 款之規定，併予宣告緩刑2 年，以啟自新。
四、末按第二審判決書，得引用第一審判決書所記載之事實、證
    據及理由，對案情重要事項第一審未予論述，或於第二審提
    出有利於被告之證據或辯解不予採納者，應補充記載其理由
    ，刑事訴訟法第373 條定有明文，併此敘明。
據上論斷，應依刑事訴訟法第455 條之1 第1 項、第3 項、第36
4 條、第368 條、第373 條，刑法第74條第1 項第1 款，判決如
主文。
本案經檢察官乙○○到庭執行職務。
中    華    民    國    99    年    5     月    26    日
                  刑事第十四庭  審判長 法  官  陳銘珠
                                       法  官  張凱鑫
                                       法  官  李俊霖
以上正本證明與原本無異。
不得上訴。
中    華    民    國    99    年    5     月    26    日
                                       書記官  武凱葳
附錄本判決論罪之法條：
刑法第277條第1項
傷害人之身體或健康者，處3 年以下有期徒刑、拘役或1 千元以
下罰金。
中華民國刑法第305條
以加害生命、身體、自由、名譽、財產之事，恐嚇他人致生危害
於安全者，處 2 年以下有期徒刑、拘役或 3 百元以下罰金。
附件：
本院98年度審簡字第5872號刑事簡易判決（含臺灣高雄地方法院
檢察署98年度偵字第25222 號聲請簡易判決處刑書1 份）

司法院資訊處製作；財團法人民間司法改革基金會備份。
